【裁判字號】    90,上易,377
【裁判日期】    900327
【裁判案由】    業務過失傷害
【裁判全文】
臺灣高等法院高雄分院刑事判決                      九十年度上易字第三七七號
    自  訴  人  乙○○
    上  訴  人
    即  被  告  甲○○
右上訴人因業務過失傷害案件，不服臺灣高雄地方法院八十九年度自字第二八七號中
華民國八十九年十二月二十九日第一審判決，提起上訴，本院判決如左：
      主  文
上訴駁回。
甲○○緩刑參年。
      事  實
一、甲○○於民國八十九年三月間，甲○○以新台幣（下同）二萬元之價格，向富士
    達股份有限公司（以下簡稱為富士達公司）承攬富士達公司所承作位於高雄市○
    ○區○○街八十八號「站前北京大樓」電梯工程施工後之廢棄木箱清運工作，為
    從事業務之人；甲○○旋於八十九年三月十七日上午，帶領不詳姓名及人數之員
    工前往右開地點從事清運富士達公司電梯廢棄木箱之工作，本應注意在執行清運
    棄廢木箱之業務時，若以此拋擲木箱之方式清運木箱，有可能造成他人遭木箱擊
    中而受傷，故應注意在為右開拋擲作業過程中，拋擲物可能及之空間內及其附近
    ，有無其他施作工程之人員或行人，而預為對在拋擲物可能及之空間內及其附近
    其他施工之人員加以警示，並使該空間暫時禁止他人進入或留停，同時架設防護
    網等安全措施，復無不能注意之情事，為圖省事，竟由其在「站前北京大樓」之
    一樓處，指揮並要求其所帶領之之不詳姓名之員工，自該「站前北京大樓」之十
    三樓處，將所欲清運之廢棄木箱向下拋擲，以便於集中在該「站前北京大樓」一
    樓處，再加以清運，疏未注意設置任何安全及警告措施，致使在以右述丟擲之方
    式清運木箱之過程中，木箱之木板擊中當時亦在該「站前北京大樓」十樓從事鋪
    設地板工作之乙○○頭部，乙○○因遭木箱木板擊中，受有頭部外傷併腦震盪、
    ，嗅覺神經受損之傷害，導致嗅覺完全喪失之重傷。
二、案經乙○○向臺灣高雄地方法院提起自訴。
      理  由
一、被告甲○○於原審及本院調查時雖矢口否認右揭犯行，惟於本院審理時，被告甲
    ○○對於右揭業務過失傷害致重傷事實，業已坦承不諱，核與自訴人乙○○於原
    審及本院審理時指訴情節相符，且證人即當時在案發地點施工之陳慶隆於原審到
    庭證稱：八十九年三月份，有在左營區北京大樓從事泥水工程，且我知道有人被
    砸傷情事，因為當天我在一樓砌牆，當我與其他工人約十數人在施工時，樓上有
    人丟木箱的木板下來，從幾樓不知道，但確實是從樓上丟下來，因為他們曾經差
    一點丟到我們施工的工人，我們向他們一個留守在一樓的工人反應說如此施工很
    危險，說完後我們就移到前面施工，所以他們有無繼續丟我不清楚，但過一會就
    聽到有人受傷，他們丟下的木板，是工地內裝電梯機器的箱子，但何人丟下我不
    清楚等語（見原審八十九年十月二十四日訊問筆錄）；而另一當時與自訴人共同
    在現場從事鋪設地板工作之吳榮豐亦於原審到庭證稱：案發當時我與自訴人在十
    樓工作。後來十三樓有人丟東西，是一塊木板，當時我就立刻跑上去每個樓層看
    。發現每層樓都有施工人員，但只有第十三樓有用到木板，其他都沒有人使用，
    大家都在鋪地磚，我跑上十三樓，見兩個人向下丟木板，我向他們說，你們已丟
    到人。他們聽了後，有以無線電向下聯絡，我因要送自訴人前往就醫，所以就立
    刻下樓。但他們有說，他們是鋪電梯工人。我到樓下，有看到被告甲○○，他有
    向我說，他有在那邊看他的工人向下丟東西避免丟到他人等語（見原審八十九年
    八月一日訊問筆錄）等語明確，而自訴人因遭被告甲○○所帶領之工人丟擲木板
    擊中頭部，而受有上開傷害，並進而喪失嗅覺之事實，則有高雄榮民總醫院診斷
    證明書二份及勞工保險殘廢診斷書一份在卷可稽；再依上開診斷證明書及勞工保
    險殘廢診斷書之記載，自訴人係因頭部外傷併腦震盪，嗅覺神經受損，方致自訴
    人之嗅覺喪失，則被告甲○○之過失行為與自訴人嗅覺完全喪失二者間，自有相
    當因果關係。綜上所述，被告甲○○犯罪事證明確，犯行實堪認定。
二、按毀敗嗅能者，屬刑法第十條第四項第三款所稱之重傷，被告甲○○以二萬元之
    價格，向富士達公司承攬廢棄木箱清運工作，為從事業務之人，其因業務上之過
    失傷害人之身體致重傷，核其所為，係犯刑法第二百八十四條第二項之業務過失
    傷害致重傷罪（被告甲○○並非奇樺室內設計有限公司負責人，原判決此部分之
    誤載，應由本院逕予訂正）。原審認被告甲○○罪證明確，適用刑法第二百八十
    四條第二項，罰金罰鍰提高標準條例第一條前段之規定，並審酌被告甲○○過失
    行為造成自訴之嗅覺完全喪失，又不思積極與自訴人達成和解，賠償自訴人所受
    之損失，以求降低因其過失行為所造成之損害，惟念其無前科，一時失慮而犯刑
    章等一切情狀，量處有期徒刑拾月，認事用法，均無違誤，量刑亦屬妥適，被告
    上訴意旨否認犯罪，指摘原判決不當，為無理由，應予駁回。
三、惟被告前未曾受有期徒刑以上刑之宣告，有台灣高等法院被告全國前案紀錄表在
    卷足稽，因一時失忽，偶罹刑典，事後於本院審理中已坦承犯行，經此刑之宣告
    後，應知警惕而無再犯之虞，且家有殘障（精神病）之妻梁玉逢待其照顧，有戶
    口名簿暨殘障手冊影本各一紙在卷可憑，而自訴人乙○○於本院審理中已表示願
    原諒被告，本院因認暫不執行其刑為當，予以宣告緩刑三年，用啟自新。
據上論結，應依刑事訴訟法第三百六十八條、第七十四條第一款，判決如主文。
中      華      民      國    九十      年      三      月    二十七    日
                              臺灣高等法院高雄分院刑事第三庭
                                  審判長法官  莊秋桃
                                        法官  莊崑山
                                        法官  陳中和
右正本證明與原本無異。
不得上訴。
                                      書記官  梁美姿
中    華    民    國      九十      年       三       月    三  十      日
附錄：本判決論罪科刑法條：
中華民國刑法第二百八十四條第二項：
從事業務之人，因業務上之過失傷害人者，處一年以下有期徒刑、拘役或一千元以下
罰金，致重傷者，處三年以下有期徒刑、拘役或二千元以下罰金。
                                                                        Ｆ


司法院資訊處製作；財團法人民間司法改革基金會備份。
